---
title: \vspace{1.2cm} \bf{\Large{Estimación de los resultados de la votación para la elección de la Presidencia de los Estados Unidos Mexicanos 2018}}
output:
  pdf_document:
    keep_tex: true
    includes:
        in_header: styles/mystyle.sty
---

```{r setup, echo = FALSE}
  options(warn=-1)
  
  knitr::opts_chunk$set(warning = FALSE)
  knitr::opts_chunk$set(message = FALSE)
  knitr::opts_chunk$set(include= FALSE)
  
  suppressPackageStartupMessages(library(tidyverse,
                           warn.conflicts = FALSE, 
                           quietly = TRUE)) 
  suppressPackageStartupMessages(library(kableExtra,
                           warn.conflicts = FALSE,
                           quietly = TRUE))
  suppressPackageStartupMessages(library(png,
                           warn.conflicts = FALSE,
                           quietly = TRUE))
  
  ggplot2::theme_set(theme_classic())
  
  options(warn=0)

```


```{r funciones_utiles, echo = FALSE}

# Función para imprimir porcentajes en tablas y gráficas
porcentaje <- function(x, digits=2) {
  # x es un número entre 0 y 1. Regresa 100x% como caracter
  paste0(round(x, digits = digits), "%")
}


# Función para imprimir la hora
format_hora <- function(x){
  # x es un caracter de cuatro digitos en formato
  # hhmm. Regresa hh:mm como caracter
  if(nchar(x)!= 4){
    return(x) 
    }else{
      hh <- substr(x, start = 1, stop = 2)
      mm <- substr(x, start = 3, stop = 4)
      hora <- paste0(hh, ":", mm)
      return(hora)
    }
}

```



```{r code_setup, echo = FALSE}


#dir.analisis <- "C:/Users/giank/Dropbox/COTECORA/10_57_121_1/mendoza/compulsadofederal/"
dir.analisis <- "//10.57.121.1/mendoza/compulsadofederal/"
files.analisis <- dir(dir.analisis)

#dir.remesa <- "C:/Users/giank/Dropbox/COTECORA/10_57_121_1/unicom/cortes/presidencia/"
dir.remesa <- "//10.57.121.1/unicom/cortes/presidencia/"



# Obtén análisis ####
# Encuentra todos los análisis
analisis <- files.analisis[stringr::str_detect(string = files.analisis,
                                               pattern = 'compulsado00')]

# Obtén día y hora y determina cuál es el último
dia <- stringr::str_sub(string = analisis,
                        start = 13,
                        end = 14)
dia <- dia[length(dia)]
hora <- stringr::str_sub(string = analisis,
                             start = 15,
                             end = 18)
hora <- hora[length(hora)]



#hora <- "2200" # Se puede editar a mano si es necesario


# Lee último análisis y remesa ####
analisis <- read_csv(paste0(dir.analisis,
                            "compulsado00",
                            dia,
                            hora,
                            ".csv"))

remesa <- read_delim(paste0(dir.remesa,
                            "REMESAS0100",
                            dia,
                            hora,
                            ".txt"),
                     delim = "|",
                     skip = 1)


# Crea gráfica
max.x <- analisis %>% 
  dplyr::filter(LMU == 2) %>% 
  dplyr::select(RAC:JHRC) %>% 
  as.double() %>% 
  max()
max.x <- max.x + 15

colores <- c("JHRC" = "#5D2B74",
             "AMLO" = "#A23124",
             "JAMK" = "#E92530",
             "RAC" = "#0A599A")

grafica <- analisis %>%
  dplyr::arrange(LMU) %>% 
  dplyr::mutate(LMU = c("inf", "med", "sup")) %>% 
  dplyr::select(-EQ, -EN, -R, -PART) %>% 
  tidyr::gather(Partido, Votos, RAC:JHRC) %>% 
  tidyr::spread(LMU, Votos) %>%
  ggplot(aes(x = Partido, y = med, fill = Partido)) +
  geom_bar(stat = "identity",
           alpha = 0.8) +
  geom_text(aes(x = Partido,
                y = med,
                label = paste0("[",
                               porcentaje(inf, 1),
                               " - ",
                               porcentaje(sup, 1),
                               "]")),
            hjust = -0.1) +
  labs(x = "Candidato (Partido / coalición / independiente)",
       y = "Estimación de la votación",
       fill = "Candidato") +
  scale_y_continuous(labels = porcentaje,
                     limits = c(0, max.x)) +
  scale_x_discrete(limits = c("JHRC",
                              "AMLO",
                              "JAMK",
                              "RAC"),
                   labels = c("JHRC\n(Ind)",
                              "AMLO\n(PT_MORENA_PES)",
                              "JAMK\n(PRI_PVEM_PNA)",
                              "RAC\n(PAN_PRD_MC)")) +
  scale_fill_manual(values = colores,
                    breaks = c("RAC",
                               "JAMK",
                               "AMLO",
                               "JHRC")) +
  theme(legend.position = "none") +
  coord_flip()

ggplot2::ggsave(filename = "GraficaReporte_nacional.png")




```






\large Con los datos recibidos a las `r format_hora(hora)` hora del centro, del 2 de julio de 2018, el Comité Técnico Asesor informa lo siguiente: 

1. De las 7,787 casillas que integran la muestra, se recibió información de `r scales::comma(nrow(remesa))` casillas, las cuales representan el `r porcentaje(100*nrow(remesa)/7787, digits = 1)` de la muestra total.
2. De los 350 estratos considerados para definir el diseño muestral, se contó con información de `r n_distinct(remesa$ID_ESTRATO_F)` estratos.




Con la información recibida y con un nivel de confianza de al menos 95\% se estima lo siguiente:

3. La participación ciudadana se encuentra entre `r porcentaje((analisis %>% dplyr::filter(LMU == 0) %>%  dplyr::select(PART) %>% pull), digits = 1)` y `r porcentaje((analisis %>% dplyr::filter(LMU == 2) %>% dplyr::select(PART) %>% pull), digits = 1)`. 
4. El porcentaje de votos para cada candidatura a la Presidencia de los Estados Unidos Mexicanos se presenta a continuación:

\renewcommand{\arraystretch}{1.2}

```{r tabla_candidatos, echo = FALSE, include = TRUE, results='asis'}

tabla <- tibble(Candidato = c("Ricardo Anaya Cortés",
                              "José Antonio Meade Kuribreña",
                              "Andrés Manuel López Obrador",
                              "Jaime Heliodoro Rodríguez Calderón"),
                PCI = c("PAN_PRD_MC",
                        "PRI_PVEM_NA",
                        "PT_MORENA_PES",
                        "INDEPENDIENTE"),
                Lim.inf = c(analisis %>% 
                              dplyr::filter(LMU == 0) %>% 
                              dplyr::select(RAC) %>% 
                              pull,
                            analisis %>% 
                              dplyr::filter(LMU == 0) %>% 
                              dplyr::select(JAMK) %>% 
                              pull,
                            analisis %>% 
                              dplyr::filter(LMU == 0) %>% 
                              dplyr::select(AMLO) %>% 
                              pull,
                            analisis %>% 
                              dplyr::filter(LMU == 0) %>% 
                              dplyr::select(JHRC) %>% 
                              pull),
                Lim.sup = c(analisis %>% 
                              dplyr::filter(LMU == 2) %>% 
                              dplyr::select(RAC) %>% 
                              pull,
                            analisis %>% 
                              dplyr::filter(LMU == 2) %>% 
                              dplyr::select(JAMK) %>% 
                              pull,
                            analisis %>% 
                              dplyr::filter(LMU == 2) %>% 
                              dplyr::select(AMLO) %>% 
                              pull,
                            analisis %>% 
                              dplyr::filter(LMU == 2) %>% 
                              dplyr::select(JHRC) %>% 
                              pull))


# Código para ordenar de mayor a menor
#tabla %>% arrange(des(Lim.sup))

# tabla$Lim.sup <- porcentaje(tabla$Lim.sup/100, digits = 1)
# tabla$Lim.inf <- porcentaje(tabla$Lim.inf/100, digits = 1)
tabla$Lim.sup <- round(tabla$Lim.sup, digits = 1)
tabla$Lim.inf <- round(tabla$Lim.inf, digits = 1)

# Cambia columnas tabla
colnames(tabla) <- c("NOMBRE",
                     "PARTIDO / COALICIÓN / INDEPENDIENTE",
                     "LÍMITE INFERIOR",
                     "LÍMITE SUPERIOR")


knitr::kable(tabla,
             format = "latex",
             booktabs = TRUE,
             align = "lccc") %>% 
  kableExtra::column_spec(1, width="6.4cm") %>% 
  kableExtra::column_spec(2, width="4.4cm") %>% 
  kableExtra::column_spec(3:4, width="2.4cm") %>% 
  kableExtra::kable_styling(font_size = 11.5) %>% 
  kableExtra::add_header_above(c(" ", " ", "INTERVALO %" = 2))


```









\renewcommand{\arraystretch}{1}

\begin{center}
  Atentamente \\
  Comité Técnico Asesor del Conteo Rápido
\end{center}

\begin{tabular}{ccc}
& & \\
& & \\
\rule{.3\textwidth}{0.3pt} & \rule{.3\textwidth}{0.3pt} & \rule{.3\textwidth}{0.3pt}\\
Dr. Alberto Alonso y Coria & Dra. Michelle Anzarut Chacalo & Dr. Carlos Hernández \\ 
& & Garciadiego  \\
& & \\
& & \\
\rule{.3\textwidth}{0.3pt} & \rule{.3\textwidth}{0.3pt} & \rule{.3\textwidth}{0.3pt}\\
Dr. Manuel Mendoza Ramírez & Dr. Luis Enrique Nieto Barajas  & Dr. Gabriel Núñez Antonio  \\
& & \\
& & \\
& & \\
\rule{.3\textwidth}{0.3pt} & \rule{.3\textwidth}{0.3pt} & \rule{.3\textwidth}{0.3pt}\\
Dr. Carlos Erwin Rodríguez  & Mtra. Patricia Isabel Romero & Dr. Raúl Rueda Díaz del  \\
Hernández-Vela & Mares & Campo
\end{tabular}


\rfoot{Página 1 de 1}

